【裁判字號】    99,審訴,3127
【裁判日期】    991014
【裁判案由】    毒品危害防制條例
【裁判全文】
臺灣高雄地方法院刑事判決            99年度審訴字第3127號
公  訴  人  臺灣高雄地方法院檢察署檢察官
被      告  乙○○
上列被告因毒品危害防制條例案件，經檢察官提起公訴（起訴案
號：99年度毒偵字第3955號）後，嗣因被告就被訴事實為有罪之
陳述，本院依簡式審判程序審理，判決如下：
    主  文
乙○○施用第一級毒品，累犯，處有期徒刑拾月，扣案之第一級
毒品海洛因貳包（淨重分別為零點貳捌公克、點伍捌公克，空
包裝重分別為零點貳伍公克、零點柒公克）均沒收銷燬。又施
用第二級毒品，累犯，處有期徒刑陸月，扣案之塑膠吸管肆支、
玻璃球壹只、雙管玻璃壹只、塑膠管壹支，均沒收。應執行有期
徒刑壹年貳月，第一級毒品海洛因貳包（淨重分別為零點貳捌公
克、點伍捌公克，空包裝重分別為零點貳伍公克、零點柒公
克）均沒收銷燬；扣案之塑膠吸管肆支、玻璃球壹只、雙管玻璃
壹只、塑膠管壹支，均沒收。
    事  實  及  理  由
一、犯罪事實：
    乙○○前因2 次施用毒品案件，分別經臺灣高雄少年法院裁
    定送觀察、勒戒後，均因無繼續施用毒品傾向，而於民國88
    年11月18日、89年5 月3 日執行完畢釋放，並由該院分別以
    88年度少調字第1976、1998、2070號、89年度少調字第868
    號為不付審理裁定確定。於前開觀察、勒戒執行完畢釋放後
    5 年內，又因施用毒品案件，經本院以89年度易字第5505號
    判處有期徒刑6 月確定。另因竊盜案件，經本院以95年度易
    字第331 號判處有期徒刑1 年2 月，經臺灣高等法院高雄分
    院以95年度上易字第468 號駁回上訴確定，嗣經裁定減刑為
    有期徒刑7 月確定，於96年7 月16日執行完畢。詎乙○○仍
    不知戒絕毒癮，分別於98年2 月7 日（起訴書誤載為99年2
    月7 日）15時20分為警採尿時回溯72小時、96小時內（不含
    警力拘束時間）之某時許，在高雄地區某處，將海洛因摻入
    香煙內點燃後吸食之方式，施用第一級毒品海洛因1 次；另
    以燒烤甲基安非他命吸食之方式，施用第二級毒品甲基安非
    他命1 次。嗣其因另涉違反替代役條例案件，為警於98年2
    月6 日15時30分許，在高雄縣鳳山巿光明路141 號前緝獲，
    並在其所使用之交通工具即車號530-EBT 號重型機車擋泥板
    下方夾層內扣得第一級毒品海洛因2 包（淨重分別為0.28公
    克、3.58公克，空包裝重分別為0.25公克、0.37公克）、其
    所有供施用第二級毒品所用之塑膠吸管4 支、玻璃球1 只、
    雙管玻璃1 只、塑膠管1 支，經其同意採其尿液送驗，結果
    呈嗎啡、可待因、安非他命及甲基安非他命陽性反應。
二、證據：
    被告乙○○於本院審理時之自白，高雄縣政府警察局偵辦煙
    毒、麻藥嫌疑人姓名代碼對照表（代碼：3095）、台灣檢驗
    科技股份有限公司98年2 月18日（代碼：3095）濫用藥物尿
    液檢驗報告、法務部調查局濫用藥物實驗室98年5 月6 日調
    科壹字第09823014190 號鑑定書各1 紙，高雄縣政府警察局
    扣押筆錄暨扣押物品目錄表1 份，扣案之第一級毒品海洛因
    2 包（淨重分別為0.28公克、3.58公克，空包裝重分別為0.
    25公克、0.37公克）、塑膠吸管4 支、玻璃球1 只、雙管玻
    璃1 只、塑膠管1 支，臺灣高等法院被告前案紀錄表。
三、核被告所為，係犯毒品危害防制條例第10條第1 項、第2 項
    之施用第一、二級毒品罪。其持有第一級毒品海洛因、第二
    級毒品甲基安非他命之低度行為，分別為施用之高度行為吸
    收，均不另論罪。被告所犯上開2 罪，犯意各別，行為互殊
    ，應予分論併罰。被告有如前開犯罪科刑及執行紀錄，此有
    臺灣高等法院被告前案紀錄表1 份在卷可稽，其前受徒刑之
    執行完畢後，5 年以內分別故意再犯本件有期徒刑以上之2
    罪，均為累犯，應依刑法第47條第1 項之規定，各加重其刑
    。爰審酌被告前經觀察、勒戒執行完畢釋放後，仍未能徹底
    戒絕毒品，復再犯本件施用毒品罪，顯見其自制力不足，且
    其有多次竊盜、搶奪等前科，素行不佳，有前開被告前案紀
    錄表在卷可參，惟念所犯施用毒品罪乃屬戕害自身身心健康
    行為，且其犯後已坦承犯行等一切情狀，分別量處如主文所
    示之刑及定應執行刑。
四、扣案之白色粉末2 包，經送驗結果，均確呈第一級毒品海洛
    因陽性反應（淨重分別為0.28公克、3.58公克，空包裝重分
    別為0.25公克、0.37公克），有法務部調查局濫用藥物實驗
    室98年5 月6 日調科壹字第09823014190 號鑑定書在卷足參
    ，均屬查獲之毒品，且該包裝袋與其內毒品難以析離，亦無
    析離實益，應將之同視為第一級毒品，不問屬於犯人與否，
    爰依毒品危害防制條例第18條第1 項前段規定均沒收銷燬之
    。至鑑驗耗損之毒品，既已滅失，毋庸宣告沒收銷燬之，附
    此敘明。扣案之塑膠吸管4 支、玻璃球1 只、雙管玻璃1 只
    、塑膠管1 支，均為被告所有供施用第二級毒品所用之物，
    據其供述在卷，爰依刑法第38條第1 項第2 款規定均宣告沒
    收之。至其餘扣案之第三級毒品愷他命2 包（淨重分別為0.
    99公克、3.93公克，空包裝重分別為0.25公克、0.25公克）
    、第三級毒品硝甲西泮8 顆（檢驗後淨重1.47 0公克）及咖
    啡色拉鏈包1 只、塑膠袋20個、剪刀1 支、夾子1 支、黃色
    布質拉鏈包1 只等物，與本案施用第一、二級毒品犯行無關
    ，爰不予宣告沒收，附此敘明。
據上論斷，應依刑事訴訟法第273 條之1 第1 項、第299 條第1
項前段、第310 條之2 、第454 條第1 項，毒品危害防制條例第
10條第1 項、第2 項、第18條第1 項前段，刑法第11條、第47條
第1 項、第51條第5 款、第9 款、第38條第1 項第2 款，判決如
主文。
本案經檢察官甲○○到庭執行職務。
中    華    民    國    99    年    10    月    14    日
                  刑事第十庭  法  官  顏銀秋
以上正本證明與原本無異。
如不服本判決應於收受送達後10日內向本院提出上訴書狀，並應
敘述具體理由；如未敘述上訴理由者，應於上訴期間屆滿後20日
內向本院補提理由書（均須按他造當事人之人數附繕本）「切勿
逕送上級法院」。
中    華    民    國    99    年    10    月    14    日
                              書記官  林豐富
附錄論罪科刑法條
毒品危害防制條例第10條（施用毒品罪）
施用第一級毒品者，處6月以上5年以下有期徒刑。
施用第二級毒品者，處3年以下有期徒刑。

司法院資訊處製作；財團法人民間司法改革基金會備份。
